【裁判字號】    89,易,3588
【裁判日期】    891129
【裁判案由】    家庭暴力防治法
【裁判全文】
臺灣板橋地方法院刑事判決                        八十九年度易字第三五八八號
    公  訴  人  臺灣板橋地方法院檢察署檢察官
    被      告  甲○○
右列被告因違反家庭暴力防治法案件，經檢察官提起公訴（八十九年度偵字第一四○
一三號），本院判決如左：
    主  文
甲○○連續違反法院依家庭暴力防治法第十三條所為之禁止實施家庭暴力之裁定，處
拘役伍拾玖日，如易科罰金，以佰元折算壹日。
    事  實
一、甲○○係乙○○之前配偶（二人於民國〔下同〕八十九年四月二十四日離婚，同
    年五月三日離婚登記），二人為家庭暴力防治法第三條第一款所定之家庭成員關
    係，甲○○曾於婚姻關係存續中之八十八年八月二日起至同年月八日止，基於傷
    害故意，徒手毆打乙○○，致乙○○因而受傷，乙○○遂檢同相關證據向本院聲
    請核發保護令，經本院於八十九年二月十五日以八十八年家護字第一六０號民事
    通常保護令，諭令甲○○不得對乙○○、乙○○之子女方怡君、方怡玲、方瑞卿
    、方俐今實施身體或精神上不法侵害之行為，亦不得直接或間接對於乙○○為騷
    擾行為，並應於八十九年二月二十八日前遷出乙○○位於台北縣中和市○○街七
    十八巷十四號一樓（起訴書漏載一樓）之住所，亦應最少遠離上開住所至少五百
    公尺，該保護令並經台北縣警察局中和分局於八十九年四月三日十三時許告知甲
    ○○，嗣於同年六月十九日經臺灣高等法院以八十九年度家護抗字第八十號裁定
    確定。詎甲○○竟基於違反保護令之概括犯意，先後於（一）、八十九年六月十
    九日在乙○○上開住所毆打乙○○，致乙○○右手肘後方裂傷（傷害部分未據告
    訴），而違反法院所為禁止實施家庭暴力行為及遠離住居所之民事通常保護令裁
    定。（二）、同年七月二十日十六時三十五分許，在乙○○上開住所內，與乙○
    ○相遇並發生爭執，而違反法院所為遠離住居所之民事通常保護令裁定。（三）
    、同年七月二十四日，在乙○○之住所因故毆打乙○○，致乙○○頭部外傷、四
    肢肢體多處擦挫傷及腹部挫傷（傷害部分未據告訴），而違反法院所為禁止實施
    家庭暴力行為及遠離住居所之民事通常保護令裁定。
二、案經乙○○訴由台北縣警察局中和分局報請臺灣板橋地方法院檢察署檢察官偵查
    起訴。
    理  由
一、訊據被告甲○○固坦承明知有右揭保護令並於右揭時間在告訴人乙○○之住所等
    情，惟矢口否認有違反保護令犯行，辯稱；八十九年六月十九日及七月二十四日
    ，係因為乙○○行為不檢，伊才拉她，並不是打她，只是拉扯；乙○○曾同意伊
    住在其住處，所以伊才會住在裏面；伊於八十九年七月二十日當天係要進去拿東
    西、看小孩，非告訴人不讓其進入，仍強行進入云云。惟查，（一）、被告與告
    訴人曾有婚姻關係，被告曾於婚姻關係存續中之八十八年八月二日起至同年月八
    日止，基於傷害犯意，徒手毆打告訴人，致告訴人因而受傷，告訴人遂檢同相關
    證據向本院聲請核發保護令，經本院於八十九年二月十五日以八十八年家護字第
    一六０號民事通常保護令，諭令被告不得對告訴人、告訴人之子女方怡君、方怡
    玲、方瑞卿、方俐今實施身體或精神上不法侵害之行為，亦不得直接或間接對於
    告訴人為騷擾行為，並應於八十九年二月二十八日前遷出告訴人位於台北縣中和
    市○○街七十八巷十四號一樓之住所，亦應最少遠離上開住所至少五百公尺，該
    保護令於同年六月十九日經臺灣高等法院以八十九年度家護抗字第八十號裁定確
    定等情，經本院調取上開民事聲請卷宗、通常保護令、民事抗告事件卷宗及抗告
    裁定，查閱屬實；（二）、被告於偵查中，亦自承明知有上開保護令及抗告裁定
    （見偵查卷第四頁背面），且台北縣警察局中和分局曾於八十九年四月三日十三
    時許告知被告該保護令，此有該局保護令執行紀錄表影本在卷可按，是被告明知
    該保護令之內容，至為灼然；（三）、被告於八十九年六月十九日及七月二十四
    日在告訴人之住所毆打告訴人之事實，業據告訴人指訴明確（見本院八十九年十
    月九日、同年月三十日訊問筆錄），並有美和醫院診斷證明書（檢驗日期為八十
    九年六月十九日）、板橋中興醫院普通診斷證明書（檢驗日期為八十九年七月二
    十四日）影本各一紙在卷可稽，觀諸美和醫院之診斷證明書，其上亦記載告訴人
    受有右手肘後方裂傷、縫合手術治療，板橋中興醫院之普通診斷證明書有乙○○
    受有頭部外傷、四肢肢體多處擦挫傷及腹部挫傷之記載，若確如被告所稱僅為拉
    扯，當不致有如診斷證明書所載需進行縫合手術或頭部、四肢及腹部多處外傷之
    傷勢，可見其傷勢應非單純拉扯所致，是被告確於八十九年六月十九日及同年七
    月二十日在前揭告訴人之住所毆打告訴人之事實，應堪認定；（四）、被告於八
    十九年七月二十日在告訴人之住所之事實，除被告已坦承不諱外，並經告訴人指
    訴綦詳，且有當時至現場處理該案件之台北縣警察局中和分局國光派出所警員丙
    ○○於本院審理時結證屬實（見本院八十九年十一月十五日訊問筆錄），被告此
    部分之自白與事實相符，堪予採信；（五）、前引之台北縣警察局中和分局保護
    令執行紀錄表上「執行情形」欄雖記載：只要被告甲○○不再對被害人及家人有
    任何暴力傾向，同意被告繼續居住上址等情，惟告訴人於本院供稱：隔約一週，
    因被告又再打罵伊，乃不同意被告繼續居住上址等語，核與被告於本院供稱：隔
    沒幾天，告訴人就把鎖換掉，伊無法進入等語相符（均見本院八十九年十月三十
    日訊問筆錄），已見告訴人自斯時起即不再同意被告居住上址甚明，況依家庭暴
    力防治法第十六條之規定，命相對人遷出被害人住居所或遠離被害人之保護令，
    不因被害人同意相對人不遷出或不遠離而失其效力，則被告於前揭民事通常保護
    令核發生效後，縱認曾經被害人同意不遷出或不遠離被害人住居所，亦難解免被
    告違反業已生效之保護令之事實，從而，被告於八十九年六月十九日、七月二十
    日及七月二十四日均在告訴人之住處等情既屬真實，則其行為即已違反前揭民事
    通常保護令應最少遠離上開住所五百公尺之裁定，初不因其前往告訴人住所之目
    的為何，亦不因是否曾經告訴人同意而有不同，是被告此部分所辯，均顯係事後
    卸責之詞，不足採信，事證明確，被告犯行洵堪認定。
二、核被告所為，係犯違反家庭暴力防治法第五十條第一款之違反禁止實施家庭暴力
    行為保護令罪及同法第五十條第四款之違反遠離住居所保護令罪。被告先後多次
    違反保護令犯行，時間緊接，構成要件相同，顯係基於概括犯意所為，應依連續
    犯之規定，論以情節較重之家庭暴力防治法第五十條第一款違反禁止實施家庭暴
    力行為保護令一罪，並加重其刑，公訴意旨認為所犯上開二罪，犯意各別，行為
    互異，應分論併罰，容有未洽，附此敘明。審酌被告於接獲保護令後，仍不知警
    惕，竟在告訴人之住所毆打告訴人，致告訴人身體上及精神上受有相當傷害，惟
    告訴人曾同意被告居住在告訴人之住所，而被告犯罪後已書立悔過書表示不再打
    擾告訴人（參卷附悔過書）等一切情狀，量處如主文所示之刑，並諭知易科罰金
    之折算標準，以示懲儆。
三、被告經合法傳喚，無正當理由而不到庭，惟本院既認應科拘役，自得依刑事訴訟
    法第三百零六條規定，不待其陳述逕行判決。
據上論斷，應依刑事訴訟法第二百九十九條第一項前段、第三百零六條、家庭暴力防
治法第五十條第一款、刑法第十一條前段、第五十六條、第四十一條，罰金罰鍰提高
標準條例第二條，判決如主文。
本案經檢察官許智評到庭執行職務。
中      華      民      國      八十九      年    十一    月   二十九   日
              臺灣板橋地方法院刑事第四庭
                                          法  官  劉  大  衛
右正本證明與原本無異。
如不服本判決應於送達後十日內向本院提出上訴狀。
                                          書記官  蕭  興  南
中      華      民      國      八十九      年    十二    月     四     日
附錄本案論罪科刑法條全文：
家庭暴力防治法第五十條
違反法院依第十三條、第十五條所為之下列裁定者，為本法所稱之違反保
護令罪，處三年以下有期徒刑、拘役或科或併科新台幣十萬元以下罰金︰
一  禁止實施家庭暴力行為。
二  禁止直接或間接騷擾、接觸、通話或其他連絡行為。
三  命遷出住居所。
四  遠離住居所、工作場所、學校或其他特定場所。
五  命完成加害人處遇計畫：戒癮治療、精神治療、心理輔導或其他治療、
    輔導。


司法院資訊處製作；財團法人民間司法改革基金會備份。
